臺灣高等法院臺中分院刑事裁定　　　　100年度毒抗字第345號
抗　告　人
即　被　告　唐勝宏
上列抗告人因聲請觀察勒戒案件，不服臺灣彰化地方法院中華民
國100年3月24日第一審裁定（100年度毒聲字第80號，聲請案號
：臺灣彰化地方法院檢察署100年度聲觀字第68號），提起抗告
，本院裁定如下：
    主  文
抗告駁回。
    理  由
一、聲請意旨略以：被告唐勝宏基於施用第一級毒品海洛因之犯
    意，於民國（下同）99年11月30日13時為警採驗毛髮前3個
    月內之不詳時地，施用第一級毒品海洛因乙次，嗣於99年11
    月30日13時經警採驗毛髮而查獲；復基於施用第二級毒品甲
    基安非他命之犯意，於99年9月間某日，在彰化縣彰化市○
    ○路237巷71號友人家，施用第二級毒品甲基安非他命乙次
    ，亦同時於99年11月30日13時經警採驗毛髮而查獲。另基於
    施用第二級毒品甲基安非他命之犯意，於100年1月2日2時許
    ，在彰化縣彰化市某處所，施用第二級毒品甲基安非他命乙
    次，嗣於100年1月4日經警驗尿查獲。訊據被告雖僅坦承於
    99年9月間某日及100年1月2日有施用第二級毒品甲基安非他
    命之行為，而否認施用第一級毒品。然查，其於99年11月30
    日13時許經警採其毛髮送驗，結果除了有呈現甲基安非他命
    陽性反應外，尚有6-乙醯嗎啡陽性反應，足徵其有自白施用
    第二級毒品部分外，其於員警採驗毛髮前3個月內某日曾有
    施用第一級毒品海洛因，此有彰化縣警察局彰化分局委託檢
    驗尿液代號與真實姓名對照認證單2紙、詮昕科技股份有限
    公司所出具之濫用藥物檢驗報告、詮昕科技股份有限公司所
    出具之濫用藥物尿液檢驗報告各1紙附卷可稽，被告所辯顯
    不足採，被告施用一、二級毒品之犯行均足堪認定，爰依毒
    品危害防制條例第20條第1項及觀察勒戒處分執行條例第3條
    第1項規定，聲請裁定將被告送勒戒處所觀察、勒戒云云。
二、原裁定意旨略以：因被告未曾因毒品案件而經法院裁定送觀
    察、勒戒執行，此有臺灣高等法院被告前案紀錄表在卷可稽
    ，故檢察官對本件被告施用毒品行為，聲請送觀察、勒戒，
    經核於法要無不合，爰依毒品危害防制條例第20條第1項、
    觀察勒戒處分執行條例第3條第1項規定，裁定送勒戒處所觀
    察、勒戒，期間不得逾2月云云。
三、抗告意旨略以：抗告人即被告（下稱被告）唐勝宏為警查獲
    時驗尿並無第一級、第二級毒品陽性反應，且在警方口供時
    ，警方以誘導方式取供，口供與裁定明顯不符云云。
四、按犯施用第一級、第二級毒品之罪者，檢察官應聲請法院裁
    定令被告入戒治處所觀察、勒戒，其期間不得逾2月，毒品
    危害防制條例第20條第1項定有明文。經查：本件被告唐勝
    宏於上開時地施用第二級毒品甲基安非他命之事實，業據被
    告於警詢時供認不諱，且經警採集其尿液及毛髮檢體送檢驗
    結果，確呈甲基安非他命陽性反應，此有彰化縣警察局彰化
    分局委託檢驗尿液代號與真實姓名對照認證單、詮昕科技股
    份有限公司所出具之濫用藥物尿液檢驗報告、詮昕科技股份
    有限公司所出具之濫用藥物檢驗報告等各1紙附卷可稽。至
    被告唐勝宏雖否認有施用第一級毒品海洛因之犯行云云，惟
    其於99年11月30日13時許，為警採集其毛髮送請詮昕科技股
    份有限公司，以氣相層析質譜儀（GC/MS）鑑驗結果，除呈
    現甲基安非他命陽性反應外，尚有6-乙醯嗎啡陽性反應，有
    詮昕科技股份有限公司99年12月24日濫用藥物檢驗報告在卷
    可稽，按據醫學研究顯示，毒品經施用後，先係經由肝臟分
    解成各種代謝物，再經由血液循環方式分佈全身。其中7成
    至8成之毒品或其代謝物，係經由尿液排出體外，其餘則經
    由血液、汗液及指甲等方式排出體外。再者，毛髮係由毛囊
    細胞所製造，而毛囊細胞為製造毛髮，須不斷吸收毛囊周圍
    微血管所賦含之養分。因此，施用毒品者之毛髮生長過程中
    ，仍無可避免的吸收毛囊周圍微血管內血液所賦含之毒品代
    謝物，並於各該毛髮所生長過程中，同時被編織併入毛髮組
    織中。又依研究顯示，毛髮生長速率約為每月1至1.5公分不
    等，是透過毛髮檢測方式，乃得以確認受測者是否具有長期
    性及經常性施用毒品之事實。據此，被告為警所採集之毛髮
    檢體，經清洗後直接剪碎進行氣相層析質譜儀法檢驗，已足
    排除偽陽性反應之可能，而其毛髮經鑑驗結果既呈6-乙醯嗎
    啡陽性反應，足見其於經警採集毛髮檢體前3個月內之某時
    ，應有施用第一級毒品海洛因之事實甚明。是被告施用第一
    級毒品海洛因、第二級毒品甲基安非他命之犯行，均堪以認
    定。原審調查後，認檢察官之聲請於法並無不合，爰依毒品
    危害防制條例第20條第1項之規定，裁定令被告入勒戒處所
    觀察、勒戒，期間不得逾2月，經核於法並無違誤。至被告
    抗告意旨雖指稱其為警查獲時驗尿並無第一級、第二級毒品
    陽性反應，且在警方錄口供時，警方以誘導方式取供，口供
    與裁定明顯不符云云。惟被告為警所採集之毛髮經鑑驗結果
    ，既呈甲基安非他命及6-乙醯嗎啡陽性反應，已足以證明被
    告確有施用第一級毒品海洛因、第二級毒品甲基安非他命之
    犯行；另被告僅空口指稱警方以誘導方式取供，並未舉出任
    何證據佐證，尚難遽採。是被告之抗告，並無理由，應予駁
    回。
五、據上論結，應依刑事訴訟法第412條，裁定如主文。
中    華    民    國   100    年    4     月    18    日
            刑事第八庭  審判長法  官  羅  得  村
                              法  官  簡  源  希
                              法  官  劉  榮  服
以上正本證明與原本無異。
不得再抗告。
                              書記官  江  玉  萍
中    華    民    國   100    年    4     月    19    日